【裁判字號】    94,小上,77
【裁判日期】    950118
【裁判案由】    損害賠償
【裁判全文】
臺灣桃園地方法院民事裁定              94年度小上字第77號
上  訴  人  甲○○
被上訴人    香港商藍鐘國際有限公司台灣分公司
法定代理人  乙○○
上列當事人間損害賠償事件，上訴人對於中華民國94年11月2日
本院中壢簡易庭94年度壢小字第1409號第一審判決提起上訴，本
院裁定如下：
    主      文
上訴駁回。
第二審訴訟費用新臺幣壹仟伍佰元由上訴人負擔。
    理      由
一、本件上訴意旨略以：上訴人受僱於被上訴人從事商品銷售，
    僅於門市補充貨品時，依慣例開鎖入庫取貨，從不查庫存之
    數量，更難知曉被上訴人是否自行取走商品。蓋商品管理非
    上訴人之義務，自無理由賠償短少之商品金額新臺幣（下同
    ）17,880元。又查上訴人並未同意以商品盤點之短少金額，
    全部負責賠償，被上訴人於原審所提出之協議書係以「如不
    和解，便告妳竊盜罪」云云，恐嚇並脅迫上訴人簽字，訴外
    人陳溢馨亦在場目擊，惟原審不察，而為被上訴人勝訴之判
    決。爰依法上訴，請求判決廢棄原判決等語。
二、惟按對於小額程序之第一審判決提起上訴，非以其違背法令
    為理由，不得為之。所謂判決違背法令，乃指判決不適用法
    規或適用不當，或有民事訴訟法第469 條所列第1 款至第5
    款事由時，其判決當然為違背法令。又上訴不合法者，第二
    審法院應以裁定駁回之。此觀諸民事訴訟法第436 條之24第
    2 項、第436 條之32第2 項準用第468 條、第469 條第1 款
    至5 款、第444 條第1 項前段甚明。而當事人提起上訴，如
    依民事訴訟法第468 條規定，以小額程序之第一審判決有不
    適用法規或適用法規不當為理由時，其上訴狀或理由狀應有
    具體之指摘，表明原判決所違背之法令及其具體內容，以及
    依訴訟資料可認為原判決有違背法令之具體事實，並揭示該
    法規之條項或其內容，若係成文法以外之法則，應揭示該法
    則之旨趣，倘為司法院解釋或最高法院之判例，則應揭示該
    解釋或判例之字號或其內容，如以民事訴訟法第469 條第1
    款至第5 款所列情形為理由時，其上訴狀或理由書，應揭示
    合於該條款之事實。上訴狀或理由書如未依上開方法表明，
    或其所表明者，顯與上開法條規定不相合時，難認為已對小
    額程序之第一審判決之違背法令有具體之指摘，其上訴即不
    合法。
三、經查本件上訴人對於本件小額程序之第一審判決提起上訴，
    所持理由僅就原審關於訴外人陳溢馨證據調查之職權行使，
    指摘原審判決其敗訴為不當，請求廢棄原判決，並未於上訴
    狀內記載上訴理由，表明原判決有何違背法令及其具體內容
    ，或依訴訟資料可認為原判決有違背法令之具體事實。依前
    揭說明，應認本件上訴人之上訴未合法表明上訴理由，從而
    ，上訴人之上訴為不合法，應予駁回。
四、次按於小額訴訟之上訴程序，法院為訴訟費用之裁判時，應
    確定其費用額，又訴訟費用，由敗訴之當事人負擔，民事訴
    訟法第436條之19第1項、第436條第32第1項及第78條規定甚
    明。本件上訴既不合法，上訴費用自應由上訴人負擔，從而
    本件之第二審裁判費用1,500元，應由上訴人負擔，是本件
    上訴人應負擔之訴訟費用額確定為1,500元。
五、結論：本件上訴為不合法，依民事訴訟法第436 條之32第1
    項、第2 項、第436 條之19第1 項、第444 條第1 項前段、
    第95條、第78條，裁定如主文。
中    華    民    國    95    年    1     月    18    日
                  民事第三庭  審判長法  官  潘進柳
                                    法  官  周玉
                                    法  官  林望民
以上正本係照原本作成
不得抗告
中    華    民    國    95    年    1     月    18    日
                                    書記官  曾建中


司法院資訊處製作；財團法人民間司法改革基金會備份。
